【裁判字號】    89,上訴,42
【裁判日期】    890131
【裁判案由】    違反毒品危害防制條例
【裁判全文】
臺灣高等法院高雄分院刑事判決          八十九年度上訴字第四二號
    上訴人
    即被告  甲○○
右上訴人因違反毒品危害防制條例案件，不服臺灣高雄地方法院八十八年度訴字第二
００二號中華民國八十八年十月三十日第一審判決（起訴案號：臺灣高雄地方法院檢
察署八十八年度毒偵字第一０三五號），提起上訴，本院判決如左：
      主      文
上訴駁回。
      理      由
一、本案經本院審理結果，認原審判決之認事用法及量刑，均無不當，應予維持，並
    引用原審判決書所記載之事實、證據及理由。
二、上訴人即被告甲○○上訴意旨雖又指稱：原判決量刑過重云云。
三、惟查，被告所犯毒品危害防制條例第十條一項之施用第一級毒品罪，其法定刑為
    六月以上五年以下有期徒刑，原審判決量處被告有期徒刑柒月，係屬低度之刑，
    尚無過重之嫌。上訴意旨以量刑過重指摘原判決不當，自非有理由，應予駁回。
據上論斷，應依刑事訴訟法第三百六十八條、第三百七十三條，判決如主文。
本案經檢察官陳國全到庭執行職務。
中    華    民    國     八十九     年       一       月     三十一一   日
                              臺灣高等法院高雄分院刑事第五庭
                                  審判長法官  吳水木
                                        法官  陳朱貴
                                        法官  洪慶鐘
右正本證明與原本無異。
如不服本判決，應於判決送達後十日內向本院提出上訴狀，其未述理由者並應於提
出上訴狀後十日內向本院補提理由書（應附繕本)。
                                      書記官  陳金卿
中    華    民    國     八十九     年       二       月       一       日
                                                                       Ｆ
附件：
臺灣高雄地方法院刑事判決                        八十八年度訴字第二二號
    公  訴  人  臺灣高雄地方法院檢察署檢察官
    被      告  甲○○  男四十歲（民國○○○年○○月○日生）
                        住高雄市左營區○○○路一二五號
                        （現於臺灣屏東戒治所強制戒治）
                        身分證統一編號：Ｅ一二五一二九五三號
右列被告因違反毒品危害防制條例案件，經檢察官提起公訴（八十八年度毒偵字第一
０三五號），本院判決如左：
    主  文
甲○○連續施用第一級毒品，處有期徒刑柒月。海洛因貳包（共淨重零點壹零公克）
沒收銷燬之。
    事  實
一、甲○○前因施用毒品案件，經依本院以八十七年度毒聲字第二五七六號裁定送觀
    察、勒戒後，認無繼續施用毒品之傾向，由台灣高雄地方法院檢察署檢察官於民
    國八十七年十月二十六日以八十七年度偵字第二二二三三號不起訴處分確定。甲
    ○○又基於概括犯意，自八十八年六月間某日起至同年九月二十七日上午某時止
    ，先後在高雄市左營區○○○路一二五號住處，以將第一級毒品海洛因摻入香煙
    內吸食之方式，不定期施用海洛因多次。嗣為警於八十八年九月十日下午二時十
    分許在高雄市左營區○○○路一三０巷二六號前查獲，並扣得海洛因二包（共淨
    重零點一０公克），經依本院以八十八年度毒聲字第六六六０號裁定送觀察、勒
    戒後，認有繼續施用毒品傾向。
二、案經高雄市政府警察局三民第一分局報請臺灣高雄地方法院檢察署檢察官偵查起
    訴。
    理  由
一、右開事實，業經被告甲○○迭於警偵審中自白不諱，又經將被告為警查獲後採集
    之尿液送驗結果，亦呈嗎啡陽性反應，有高雄市立凱旋醫院八十八年十月一日高
    市凱醫檢字第三二四號煙毒尿液檢驗成績書在卷可稽，而扣案疑似第一級毒品海
    洛因之白粉二包，經送請法務部調查局檢驗，確屬海洛因無訛，有該局第000
    000000號鑑定通知書附卷足參。次查被告前因施用毒品案件，經本院以八
    十七年度毒聲字第一七六七０號裁定送觀察、勒戒後，認無繼續施用毒品之傾向
    ，由台灣高雄地方法院檢察署檢察官於八十七年十月二十六日以八十七年度偵字
    第二二二三三號不起訴處分確定，有該不起訴處分書在卷為憑，其於五年後再犯
    毒品危害防制條例第十條之罪，經裁定送觀察勒戒，認有繼續施用毒品傾向，有
    本院八十八年度毒聲字第六六六０號裁定及台灣高雄看守所附設勒戒處所八十八
    年九月二十二日高所坤戒勒字第四０二三號函送之證明書一份附卷可參，罪證明
    確，被告施用毒品之犯行洵堪認定。
二、核被告所為，係犯毒品危害防制條例第十條第一項之罪。被告先後多次施用毒品
    ，時間緊接、方法相同，犯罪構成要件亦相同，顯係基於概括犯意反覆為之，應
    為連續犯，並加重其刑。審酌被告前經檢察官依初次勒戒、觀察後無繼續施用傾
    向為不起訴處分確定後，仍不知悔改、警惕，猶繼續施用毒品，本不宜寬貸，惟
    此乃自戕行為及犯後已坦承悔悟等一切情狀，量處如主文所示刑。另扣案之第一
    級毒品海洛因二包（共淨重零點一０公克），應併依毒品危害防制條例第十八條
    第一項規定，不問屬於犯人與否，均宣告沒收並銷燬之。
三、另查依前開煙毒尿液檢驗成績書所示，被告之送驗尿液經檢驗結果，尚呈安非他
    命陽性反應，足見其應另有施用第二級毒品安非他命之犯行，然因非本件起訴效
    力所及，本院自不得併予審判，應送交檢察官另為適當之處理，附此敘明。
據上論斷，應依刑事訴訟法第二百九十九條第一項前段，毒品危害防制條例第十條第
一項、第十八條第一項，刑法第十一條前段、第五十六條，判決如主文。
本案經檢察官陳瑞堯到庭執行職務
中      華      民      國    八十八    年      十      月     三十     日
                                     臺灣高雄地方法院刑事第二庭
                                         法  官    陳  威  龍
右正本證明與原本無異。
如不服本判決，應於判決送達後十日內，向本院提出上訴狀。
                                      書記官    林  雯  琪
中      華      民      國    八十八    年      十      月     三十     日
附錄論罪法條：
毒品危害防制條例第十條第一項
  施用第一級毒品者，處六月以上五年以下有期徒刑。


司法院資訊處製作；財團法人民間司法改革基金會備份。
